---
title: "Proje Rapor :Mehmet Emin Tok 210401072"
output: html_document
date: "2024-01-18"
lang : Turkish
encoding: UTF-8
editor_options: 
  markdown: 
    wrap: sentence
---



# Q1 : Problem Tanımı

Şirketimiz veri analizi şirketidir ve olimpiyat oyunlarında başarısız olan ülkelere geçmis verileri kullanarak raporlar sunmaktadır.Ülkemiz yeterince başarılı değil ve gelecek yıllar için yapacağı yatırımlar için bizim raporlarımıza ihtiyaçları var.

# Q2 : Proje Amacı

[Summer Olympics Medals (1976-2008)](https://www.kaggle.com/datasets/divyansh22/summer-olympics-medals?resource=download) adlı Kaggle veri setini kullanarak analiz edilecek ve ülke olimpiyat komitesine sunulacak raporda istenen kriterler şunlardır: 

1)Kadınlarda hentbolda en başarılı 5 ülke hangisi?

2)Yüzmede en başarılı olan ülke hangisi?

3)Meksika'nın en fazla madalya aldığı spor dalı hangisi?

4)Takım sporlarında en başarılı ülke hangisi?

İşe başvuran kişiden bu verilere göre olimpiyat komitemize bir rapor sunmasını ve gelecek yıllarda başarılı olduğuna inandığımız ülkelerden eğitmenler getirilerek bu spor dallarında geleceğimizin inşa edilmesine katkı sağlamasıdır.

# Q3 : Veri Seti Keşifsel Analizi

```{r echo=FALSE, message=FALSE, warning=FALSE}
# Veri dosyasını internetten indir ve git repo'sunun içine commitle
filename <- "Summer-Olympic-medals-1976-to-2008.csv"

# Dosyayi ithal et
library(readr)
olympic <- read_csv(filename)

```

Veri seti Kaggle web sitesinden indirilmiştir ve **readr::read_csv()** fonksiyonu kullanılarak **olympic** değişkenine ithal edilmiştir.

Veri boyutları aşağıdaki gibidir :

-   Satir sayisi : `r nrow(olympic)`
-   Sütun sayisi : `r ncol(olympic)` 

Veri setinin bir kısmı aşağıda gösterilmistir:

```{r echo=FALSE, message=FALSE, warning=FALSE}


library(kableExtra)

# İlk 5 satırı tablo haline getirme
kable(head(olympic, 5), caption = "Aşağıdaki tablo veri setindeki ilk 5 satırı vermektedir:")

sport_counts <- table(olympic$Sport)

# Spor dallarını sıklığına göre sırala ve ilk 10 tanesini seç
top_sports <- head(sort(sport_counts, decreasing = TRUE), 10)

# Pasta grafiğini çiz
pie(top_sports, main = "En Popüler 10 Spor Dalının Sporcu Sayısına Göre Dağılımı", labels = names(top_sports), col = rainbow(length(top_sports)))
```

**Yukarıdaki pasta grafiği en fazla sporcu bulunan spor dallarının ilk 10 tanesini gösteriyor.**




```{r, echo=FALSE, message=FALSE, warning=FALSE,include=FALSE}
# Gerekli kütüphaneleri yükle
library(testthat)
# Test dosyasını çağır
testthat::test_file("tests/Q1_tests_mehmetemin_tok_210401072.R")
```




